臺灣屏東地方法院刑事判決              100年度易字第829號
公  訴  人  臺灣屏東地方法院檢察署檢察官
被      告  韓麟
上列被告因違反毒品危害防制條例案件，經檢察官提起公訴（10
0 年度毒偵字第828 號），嗣因被告就被訴事實為有罪之陳述，
經本院裁定適用簡式審判程序審理，判決如下：
    主  文
韓麟施用第二級毒品，累犯，處有期徒刑肆月，如易科罰金，以
新臺幣壹仟元折算壹日。
    事  實
一、韓麟曾於民國89年間因施用毒品案件，經送觀察、勒戒後，
    認有繼續施用毒品傾向，再送強制戒治，於90年11月6 日執
    行完畢後，由臺灣屏東地方法院檢察署檢察官以91年度戒毒
    偵字第2 號為不起訴處分確定。又於94年間，因施用毒品案
    件，經本院判處有期徒刑4 月，於95年6 月18日執行完畢，
    復於96年間因施用毒品案件，經本院判處有期徒刑6 月，經
    減刑為有期徒刑3 月，於96年7 月23日易科罰金執行完畢，
    再於96年間，因施用毒品等案件，經本院分別判決處有期徒
    刑9 月、10月、10月確定，後二罪定應執行刑1 年7 月，與
    前罪接續執行，於98年11月25日執行完畢。詎猶不知悔改，
    明知甲基安非他命係屬第二級毒品，不得持有及施用，仍基
    於施用第二級毒品甲基安非他命之犯意，於99年11月15日下
    午1 時許，在屏東縣內埔鄉○○村○○路507 號住處內，以
    將甲基安非他命置於玻璃管內以火燒烤後，吸食所產生煙霧
    之方式，施用第二級毒品甲基安非他命1 次。嗣於同年月18
    日下午5 時許，在屏東縣內埔鄉○○村○○路處，為警盤查
    而查獲。復徵得其同意後採尿送驗，檢出甲基安非他命陽性
    反應，始知悉上情。
二、案經屏東縣政府警察局內埔分局報請臺灣屏東地方法院檢察
    署檢察官偵查起訴。
    理  由
一、按本件被告韓麟所犯係死刑、無期徒刑、最輕本刑為3 年以
    上有期徒刑以外之罪，其於準備程序就被訴事實為有罪之陳
    述，經本院告知簡式審判程序之旨，並聽取其與公訴人之意
    見後，認無不得或不宜改依簡式審判程序進行之情事，依刑
    事訴訟法第273 條之1 第1 項規定，當庭裁定本件行簡式審
    判程序，合先敘明。
二、上揭事實，業據被告韓麟於警詢及本院審理時坦承不諱，且
    被告為警所採集之尿液檢體，經送請臺灣檢驗科技股份有限
    公司以酵素免疫分析法及氣相層析質譜儀法檢驗，結果呈甲
    基安非他命陽性反應，有該公司99年12月3 日編號KH2010B0
    000000號濫用藥物尿液檢驗報告1 紙在卷足憑，堪信被告韓
    麟上開自白確與事實相符。按施用第一、二級毒品為犯罪行
    為，毒品危害防制條例第10條定有處罰明文，故施用第一、
    二級毒品者，依前揭規定本應科以刑罰，惟基於刑事政策，
    對合於一定條件之施用者，則依同條例第20條、第23條之規
    定，施以觀察、勒戒及強制戒治之保安處分，又毒品危害防
    制條例於92年7 月9 日修正公布，自93年1 月9 日施行，其
    中第20條、第23條將施用毒品之刑事處遇程序，區分為「初
    犯」及「5 年內再犯」、「5 年後再犯」，依其立法理由之
    說明：「初犯」，經觀察、勒戒或強制戒治後，應為不起訴
    處分或不付審理之裁定；經觀察、勒戒或強制戒治執行完畢
    釋放後，「5 年內再犯」者，因其再犯率甚高，原實施之觀
    察、勒戒及強制戒治既已無法收其實效，爰依法追訴或裁定
    交付審理，至於經觀察、勒戒或強制戒治執行完畢釋放後，
    「5 年後再犯」者，前所實施之觀察、勒戒或強制戒治已足
    以遮斷其施用毒品之毒癮，為期自新及協助其斷除毒癮，仍
    適用「初犯」規定，先經觀察、勒戒或強制戒治之程序，從
    而依修正後之規定，僅限於「初犯」及「5 年後再犯」2 種
    情形，始應先經觀察、勒戒或強制戒治程序。倘被告於5 年
    內已再犯，經依法追訴處罰，縱其第3 次（或第3次 以上）
    再度施用毒品之時間，在初犯經觀察、勒戒或強制戒治執行
    完畢釋放5 年以後，已不合於「5 年後再犯」之規定，且因
    已於「5 年內再犯」，顯見其再犯率甚高，原實施觀察、勒
    戒或強制戒治，已無法收其實效，即應依該條例第10條處罰
    （最高法院97年度第5 次刑事庭會議決議意旨參照），查被
    告前因施用毒品案件，有如上開事實欄所示觀察、勒戒、強
    制戒治執行完畢，且於觀察、勒戒、強制戒治執行完畢後5
    年內，再犯施用毒品罪受科刑判決並執行完畢等情，有臺灣
    高等法院被告前案紀錄表在卷可稽，則被告再犯本件施用毒
    品罪，依據上開說明，自應依法論罪科刑。
三、查甲基安非他命為毒品危害防制條例第2 條第2 項第2 款明
    定之第二級毒品，不得持有及施用，核被告韓麟所為，係犯
    毒品危害防制條例第10條第2 項之施用第二級毒品罪。其施
    用前持有第二級毒品甲基安非他命之低度行為，應為其施用
    第二級毒品甲基安非他命之高度行為所吸收，不另論罪。被
    告前於94年間，因施用毒品案件，經本院判處有期徒刑4 月
    ，於95年6 月18日執行完畢，復於96年間因施用毒品案件，
    經本院判處有期徒刑6 月，經減刑為有期徒刑3 月，於96年
    7 月23日易科罰金執行完畢，再於96年間，因施用毒品等案
    件，經本院分別判決處有期徒刑9 月、10月、10月確定，後
    二罪定應執行刑1 年7 月，與前罪接續執行，於98年11月25
    日執行完畢等情，有臺灣高等法院被告前案紀錄表1 份在卷
    可稽，其於受徒刑之執行完畢，5 年以內故意再犯本件有期
    徒刑以上之罪，為累犯，應依刑法第47條第1 項之規定加重
    其刑。爰審酌被告前經觀察、勒戒、強制戒治後，仍未戒斷
    其施用毒品之惡習，並參酌其素行狀況、犯罪之動機、目的
    、手段，兼衡施用毒品係自我戕害身心之行為及犯罪後坦承
    犯行，態度良好等一切情狀，量處如主文所示之刑，並諭知
    易科罰金之折算標準。
據上論斷，應依刑事訴訟法第299 條第1 項前段、第273 條之1
第1項，毒品危害防制條例第10條第2項，刑法第11條前段、第47
條第1項、第41條第1項前段，判決如主文。
本案經檢察官劉昀到庭執行職務。
中    華    民    國   100    年    8     月    25    日
                  刑事第二庭    法  官  涂裕洪
以上正本證明與原本無異。
如不服本判決應於收受判決後10日內向本院提出上訴書狀，並應
敘述具體理由；其未敘述上訴理由者，應於上訴期間屆滿後20日
內向本院補提理由書（均須按他造當事人之人數附繕本）「切勿
逕送上級法院」。
中    華    民    國   100    年    8     月    25    日
                                書記官  卓春成
附錄本判決論罪科刑法條全文：
毒品危害防制條例第10條第2項
施用第二級毒品者，處三年以下有期徒刑。